臺灣花蓮地方法院刑事判決　　　　　　　　　　　　　　九十一年度訴字第二九號
　　公　訴　人　臺灣花蓮地方法院檢察署檢察官
　　被　　　告　甲○○
右列被告因違反毒品危害防制條例案件，經檢察官提起公訴（九十年度毒偵字第五八
九號、五九三號）及函送併案審理（九十年度毒偵字第五九一號、五九五號），本院
判決如左：
    主  文
甲○○連續施用第一級毒品，累犯，處有期徒刑玖月，扣案之海洛因壹包（淨重零點
貳柒公克）沒收銷燬之，扣案之注射針筒壹支、橡皮管壹條、生理食鹽水壹瓶，均沒
收；又連續施用第二級毒品，累犯，處有期徒刑柒月，扣案之安非他命吸食器壹組、
安非他命分裝袋拾壹個、杓子貳個、打火機壹個，均沒收。應執行有期徒刑壹年貳月
，扣案之海洛因壹包（淨重零點貳柒公克）沒收銷燬之。扣案之注射針筒壹支、橡皮
管壹條、生理食鹽水壹瓶、安非他命吸食器壹組、安非他命分裝袋拾壹個、杓子貳個
、打火機壹個，均沒收。
  事  實
一、甲○○前因妨害自由案件，經本院處有期徒刑五月，於民國八十六年十二月二十
    二日易科罰金執行完畢。嗣因施用毒品案件，經本院以八十八年度毒聲字第一二
    九號裁定送勒戒處所施以觀察、勒戒後，無繼續施用毒品之傾向，由臺灣花蓮地
    方法院檢察署（下簡稱花蓮地檢署）檢察官於八十八年三月三十一日以八十八年
    度偵字第一一三七號為不起訴處分確定。惟甲○○復分別基於施用第一、二級毒
    品海洛因及安非他命之概括犯意，自八十八年六月二十一日前九十六小時之某時
    起，至八十九年十二月八日止，連續在花蓮縣新城鄉○○村○○路十七號住處，
    施用第一、二級毒品海洛因及安非他命多次，嗣於八十八年六月二十一日為警採
    尿、八十九年四月二十日為花蓮地檢署觀護人採尿、八十九年十一月十五日為警
    採尿後查獲，另於八十九年十二月八日在上址，為警扣得毒品海洛因一包（淨重
    ○．二七公克），及甲○○所有供其施用毒品之安非他命吸食器一組、安非他命
    分裝塑膠袋十一個、注射針筒一支、橡皮管一條、杓子二個、打火機一個、生理
    食鹽水一瓶等物。經依本院九十年度毒聲字第八一三號裁定送勒戒處所施以觀察
    、勒戒後，有繼續施用毒品之傾向。
二、案經花蓮縣警察局花蓮分局及吉安分局、花蓮分局移送花蓮地檢署偵查起訴及函
    送併案審理。
    理  由
一、右揭犯罪事實，業據被告甲○○坦承不諱，而被告為警或為花蓮地檢署觀護人查
    獲時所採集之尿液，經送驗結果呈安非他命及嗎啡陽性反應，此有花蓮縣衛生局
    煙毒尿液檢驗成績書一份、慈濟大學濫用藥物檢驗中心檢驗總表二份附卷可稽。
    又扣案之海洛因經送法務部調查局鑑定，含有第一級毒品海洛因成分，淨重○．
    二七公克，此有該局鑑定通知書一份在卷可參。此外，並有安非他命吸食器一組
    、安非他命分裝塑膠袋十一個、注射針筒一支、橡皮管一條、杓子二個、打火機
    一個、生理食鹽水一瓶等物扣案足憑，是被告自白與事實相符，應堪採信，其施
    用第一、二級毒品之犯行堪予認定。又其前曾因施用毒品案件，經本院以八十八
    年度毒聲字第一二九號刑事裁定令入勒戒處所觀察、勒戒後，認無繼續施用毒品
    傾向，由花蓮地檢署檢察官於八十八年三月三十一日以八十八年度偵字第一一三
    七號案件為不起訴處分確定，而被告於五年內再施用毒品，再依本院九十年度毒
    聲字第八一三號刑事裁定將其送觀察、勒戒後，認有繼續施用毒品傾向，此有上
    開不起訴處分書、刑事裁定書、台灣高等法院被告全國前案紀錄表、台灣花蓮看
    守所九十年十一月十四日花所總字第二四二一號函附有繼續施用毒品傾向證明書
    各一份附卷足憑，本件事證明確，被告犯行堪予認定。
二、核被告所為，係犯毒品危害防制條例第十條第一項施用第一級毒品罪及同條第二
    項施用第二級毒品罪。其施用前後持有海洛因、安非他命之低度行為，應為施用
    海洛因、安非他命之高度行為所吸收，均不另論罪；又其先後多次施用海洛因、
    安非他命之犯行，時間緊接，所犯係構成要件相同之罪，均顯係基於概括犯意而
    為之，應各依連續犯之規定論以一罪，並加重其刑。檢察官雖僅論及被告於八十
    九年十一月十五日十時許至同年十二月八日八時許止施用第一、二級毒品海洛因
    及安非他命之犯行，漏未論及其餘施用海洛因及安非他命之犯行，惟與起訴部分
    有連續犯之裁判上一罪關係，為起訴效力所及，該部分經檢察官函送併案審理，
    本院自應併予審究。其所犯上開二罪，犯意各別、行為互殊，應予分論併罰。被
    告前因犯妨害自由罪，經本院判處有期徒刑五月確定，並於八十六年十二月二十
    二日以易科罰金執行完畢，五年以內再犯本件有期徒刑以上之罪，為累犯，依刑
    法第四十七條規定加重其刑。被告有上開二項加重事由，應遞加重之。爰審酌被
    告犯罪之動機、手段、所生之危害、施用毒品時間、次數，及事後坦承犯行，態
    度尚稱良好等一切情狀，各量處如主文所示之刑，並定其應執行刑。扣案之第一
    級毒品海洛因一包（淨重○．二七公克）係屬毒品，應依法宣告沒收銷燬。至扣
    案之安非他命吸食器一組、安非他命分裝塑膠袋十一個、注射針筒一支、橡皮管
    一條、杓子二個、打火機一個、生理食鹽水一瓶等物，被告供稱為其所有，上開
    物品供其施用毒品之用，應依法宣告沒收。
據上論斷，應依刑事訴訟法第二百九十九條第一項前段，毒品危害防制條例第十條第
一項、第二項、第十八條第一項前段，刑法第十一條前段、第五十六條、第四十七條
、第五十一條第五款、第三十八條第一項第二款，判決如主文。
本案經檢察官許建榮到庭執行職務。
中      華      民      國    九十一    年      五      月      七      日
                              臺灣花蓮地方法院刑事庭
                                  法  官  鄭  培  麗
右正本證明與原本無異。
如對本判決不服，應於送達後十日內，向本院提出上訴狀。（應抄附繕本）
                                  法院書記官
中      華      民      國    九十一    年      五      月      八      日
附錄本判決論罪之法律條文：
毒品危害防治條例第十條：
施用第一級毒品者，處六月以上五年以下有期徒刑。
施用第二級毒品者，處三年以下有期徒刑。
